臺灣臺北地方法院交通事件裁定　　　　96年度交聲字第1040號
　　原處分機關　臺北市交通事件裁決所
　　異　議　人
　　即受處分人　甲○○
上列受處分人因違反道路交通管理處罰條例案件，對於臺北市交
通事件裁決所九十六年九月四日所為之處分（原處分案號：北市
裁二字第裁二二－一ＡＢ六三九一六七號）聲明異議，本院裁定
如下：
    主  文
異議駁回。
    理  由
一、按汽車駕駛人停車時，在設有禁止停車標誌、標線之處所停
    車者，處新臺幣（下同）六百元以上一千二百元以下罰鍰，
    道路交通管理處罰條例第五十六條第一項第四款定有明文。
    所謂汽車，依同條例第三條第八款規定，包括機器腳踏車。
    又禁止停車標誌，用以告示不得停放車輛。設於禁停路段。
    本標誌僅用標準型一種，並需加設附牌。附牌為白底黑字及
    黑色細邊，上半部說明禁停時間，下半部說明禁停範圍或以
    箭頭指示禁停路段。設於起點者，箭頭向左；設於終點者，
    箭頭向右；禁停路段過長者，中間得增設一面，箭頭為雙向
    ，道路交通標誌標線號誌設置規則第七十八條第一項前段、
    第二項亦定有明文。
二、本件異議人即受處分人（下稱受處分人）甲○○於民國九十
    六年六月十四日十六時三十五分，將ＡＺＩ—六六八號重型
    機車，停放在臺北市○○路○段處，經原舉發單位臺北市停
    車管理處人員拍照後，認受處分人違反道路交通管理處罰條
    例第五十六條第一項第四款規定，在設有禁止停車標誌、標
    線之處所停車，而逕行製發一ＡＢ六三九一六七號違反道路
    交通管理事件通知單（下稱通知單）舉發違規行為並送達受
    處分人。嗣經受處分人於通知單所載應到案日期前，向原舉
    發單位臺北市停車管理處提出申訴，經原舉發單位調查結果
    ，仍認受處分人有前揭違規行為，原處分機關乃於九十六年
    九月四日依道路交通管理處罰條例第五十六條第一項第四款
    及違反道路交通管理事件統一裁罰標準表之規定，裁處罰鍰
    六百元。
三、聲明異議意旨略以：受處分人固自承於上揭時地，將機車停
    放於前揭路段，惟辯稱：其停放機車之建築物騎樓前並無設
    置禁止停車標誌，且「騎樓禁止停車」之標示牌應設置於騎
    樓之走廊或柱子上，而不應設置在騎樓以外的地方云云。
四、經查：
    按道路交通標誌標線號誌設置規則第七十八條規定：禁止停
    車標誌，用以告示不得停放車輛，本標誌僅用標準型一種。
    設於起點者，箭頭向左；設於終點者，箭頭向右；禁停路段
    過長者，中間得增設一面，箭頭為雙向。另禁停標誌牌面統
    一設置原則係以路段街廓或號誌共桿為主，其設置於人行道
    上主牌或附牌牌面下緣距地面上設置高度為二百至二百十公
    分為原則。且本件系爭違規路段已實施機車全面退出騎樓、
    人行道之停放管制，路權則回歸行人專用，並於道路沿線設
    有禁止停車標誌牌，騎樓、人行道均禁止停放車輛；故機車
    應停放於道路設置之機車彎或已規劃之機車停車格位內。經
    執勤人員現場勘查，系爭停車處所設有「騎樓、人行道禁止
    停車」標誌牌供駕駛人遵循辨識，車輛駕駛人理應嚴格遵守
    交通管制設施，而本案受處分人不依規定違規停車一節確屬
    真實等情，復有臺北市停車管理處九十六年八月三日北市停
    四字第０九六三三九六二五００號函一份附卷可證；系爭違
    規停車地點禁止停車標誌之設置亦無任何不當之處，亦足以
    讓駕駛人清楚知悉該騎樓禁止停車，是受處分人辯稱係標誌
    設置不當云云，自無足採，本件事證明確，受處分人之違規
    行為堪以認定。
五、綜上所述，受處分人確有前揭違規行為，從而原處分機關依
    道路交通管理處罰條例第五十六條第一項第四款及違反道路
    交通管理事件統一裁罰標準表，裁處受處分人六百元之罰鍰
    ，核無違誤，本件受處分人之異議為無理由，應予駁回。
六、據上論斷，應依道路交通案件處理辦法第十九條，裁定如主
    文。
中　　華　　民　　國　　96　　年　　9 　　月　　29　　日
　    　　　　　　交通法庭法　官　葉珊谷
以上正本證明與原本無異。
如不服本裁定，應於送達後5日內，向本院提出抗告狀。
　　　　　　　　　　　　　書記官　顏淑華
中　　華　　民　　國　　96　　年　　9 　　月　　29　　日
